臺灣嘉義地方法院刑事判決
111年度易字第77號
公  訴  人  臺灣嘉義地方檢察署檢察官
被      告  張志涵





上列被告因竊盜案件，經檢察官提起公訴（110年度偵字第10510
、10773、11192號、111年度偵字第827號），被告就被訴事實為
有罪之陳述，本院裁定進行簡式審判程序，判決如下：
    主  文
張志涵犯附表「主文」欄所示之罪，均累犯，各處附表「主文」
欄所示之刑（含主刑與沒收）。
    犯 罪 事 實
一、張志涵意圖為自己不法之所有，為下列行為：㈠於民國110年
    7月27日即自法務部○○○○○○○○○○○出監當日11時37分許，騎乘
    竊得之車牌號碼000-0000號普通重型機車（此部分竊盜犯行
    ，業經本院110年度朴簡字第323號判決）至嘉義縣太保市後
    潭359號檳榔攤，見該檳榔攤內，除癱瘓、臥病在床之黃天
    輝外，別無他人在內看管，竟基於竊盜之犯意，徒手竊取黃
    天輝配偶黃葉阿梅所有之現金新臺幣（下同）3,500元及香
    菸1條又6包（共價值1,600元），得手後，騎乘前開機車離
    去(下稱犯罪事實㈠)；㈡於110年10月27日7時34分許，騎乘車
    牌號碼000-000號普通重型機車至嘉義市○區○○○街00號，見
    張靜如所有之拖鞋1雙（價值190元）擺放於門口無人看管，
    遂基於竊盜之犯意，徒手竊取，竊得後，旋即換穿該拖鞋，
    並騎乘前開機車離去(下稱犯罪事實㈡)；㈢於110年11月1日13
    時15分許，騎乘車牌號碼000-000號普通重型機車至嘉義市○
    區○○○街00號勵自向上補習班，見江怡靜所有、放置於辦公
    室椅子上之手提包內，有錢包1個（錢包價值1,000元，內有
    5,000元現金，共價值6,000元）無人看管，遂基於竊盜之犯
    意，徒手竊取，得手後，步出前開補習班，騎乘前開機車離
    去(下稱犯罪事實㈢)；㈣於111年1月6日12時5分許，騎乘不詳
    機車前往嘉義市○區○○路000號郭俊廷住宅，見該址未上鎖，
    且1樓內無人，遂基於加重竊盜之犯意，進入該住宅，並徒
    手竊取放置於1樓桌上之現金1,824元及香菸3包得手，適郭
    俊廷因聽聞聲響，自該址2樓下樓察看，於張志涵步出前址
    之際，上前阻止張志涵離去，並報警處理，經警當場查扣現
    金1,824元及香菸3包（業經合法發還郭俊廷，下稱犯罪事實
    ㈣）。
二、案經黃葉阿梅訴由嘉義縣警察局水上分局，及江怡靜、張靜
    如訴由嘉義市政府警察局第一分局報告臺灣嘉義地方檢察署
    檢察官偵查起訴。
    理  由
一、本案被告所犯者非為死刑、無期徒刑、最輕本刑為3年以上
    有期徒刑之罪或高等法院管轄第一審案件，其於本院審理就
    被訴事實為有罪之陳述，經告知簡式審判程序之旨，並聽取
    公訴人、被告之意見後，本院依刑事訴訟法第273條之1第1
    項規定，裁定改以簡式審判程序進行本案審理。又簡式審判
    程序之證據調查，依刑事訴訟法第273條之2規定，不受同法
    第159條第1項、第161條之2、第161條之3、第163條之1及第
    164條至第170條所規定證據能力認定及調查方式之限制；再
    被告對於卷內之各項證據表示無意見，同意作為認定事實之
    證據，故卷內所列各項證據，自得作為證據，合先敘明。
二、上開犯罪事實，業據被告於本院訊問與審理時坦承不諱（易
    字卷第68-69、115-117、124-125頁），並有告訴人黃葉阿
    梅、張靜如、江宜靜之指訴，及被害人郭俊廷之證述可佐（
    嘉義縣警察局水上分局嘉水警偵字第1100026785號卷【下稱
    26785號警卷】第3-4頁、嘉義市政府警察局第一分局嘉市警
    一偵字第1100008856號卷【下稱8856號警卷】第6-7頁、嘉
    義市政府警察局第一分局嘉市警一偵字第1100008700號卷【
    下稱8700號警卷】第7、9頁、嘉義市政府警察局第一分局嘉
    市警一偵字第1110700155號卷【下稱155號警卷】第6-8頁、
    偵字11192號卷第85-86頁)；並有下列證據為憑：就犯罪事
    實㈠部分，有車輛詳細資料報表、受(處)理案件證明單、受
    理各類案件紀錄表、臺灣嘉義地方檢察署檢察官勘驗筆錄、
    監視器影像光碟各1份、現場及監視器畫面截圖12張為證(26
    785號警卷第5-10、12、31-32頁及證物袋、偵字11192號卷
    第89-101頁)；就犯罪事實㈡部分，有被害報告單、車輛詳細
    資料報表、監視器影像光碟各1份、現場及監視器畫面截圖
    共5張為證(8856號警卷第8-12頁及證物袋)；就犯罪事實㈢部
    分，有被害報告單1份、現場及監視器畫面截圖7張為證(870
    0號警卷第11-16頁)；就犯罪事實㈣部分，有搜索扣押筆錄、
    扣押物品目錄表、扣押物品收據、被害報告單、贓物認領保
    管單、110報案紀錄單各1份、現場畫面3張為證(155號警卷
    第10-15、18-21頁)；綜此，足認被告上開任意性自白與事
    實相符，應可採信。
三、論罪科刑：
　㈠按所謂住宅，係指人類日常居住之場所（最高法院100年度台
    上字第2520號判決意旨參照）。又按刑法第321條第1項第1
    款之侵入有人居住之建築物竊盜罪，係結合侵入住居罪與一
    般竊盜罪，而獨立成立之加重竊盜罪，性質上屬於結合犯，
    除行為人主觀上係基於竊盜之意思而為竊取之行為外，客觀
    上侵入或隱匿其內之行為，亦為該罪之加重構成要件要素。
    而此所謂之建築物，係指住宅以外上有屋面，周有門壁，足
    蔽風雨，供人出入，且定著於土地之工作物者而言。倘該建
    築物平時有人居住，為保護住居者財產之安全及居住之安寧
    、自由，並防免引發搏鬥而升高之危險，對於侵入及隱匿其
    內而為竊盜者，自須加重處罰；且鑑於民眾工作時間涵蓋日
    、夜間時段，要不得以白晝侵入或暫時無人在內，即論以普
    通竊盜罪。又所謂侵入，係指未得允許，而擅自入內之意，
    所出入者為公共場所或公眾得出入之場所，固非此所謂之侵
    入；但倘非公共場所或公眾得出入之場所而無權居住或無故
    進入，均不失為侵入（最高法院101年度台非字第140號判決
    意旨參照）。查被告就犯罪事實㈣所為，初雖辯稱：其以為
    該處是飯館，其當時是要進去吃飯等語；然被告於犯罪事實
    ㈣之行竊場所，其內僅有桌、椅等尋常住家擺設，並無營業
    器具，且無餐廳招牌，亦無營業項目、價目等標示，此有現
    場畫面相片可憑（155號警卷第20頁），一般人從該處之現
    場狀況，即可判斷此為一般人日常居住之住宅，非營業場所
    ，亦非公共場所或公眾得出入之場所，被告辯稱其以為該處
    是飯館，尚不可採，況被告嗣後就其犯行，業已坦承，則被
    告就犯罪事實㈣，乃侵入供人日常居住之場所行竊，自可認
    定。
　㈡核被告就犯罪事實㈠-㈢所為，係犯刑法第320條第1項之竊盜罪
    。就犯罪事實㈣所為，係犯刑法第321條第1項第1款之侵入住
    宅竊盜罪。被告所犯上開4次竊盜犯行，犯意各別，行為互
    殊，侵害法益對象明顯可分，應予分論處罰。
　㈢被告前因竊盜案件，分別經：⒈本院108年度易字第391號判決
    處有期徒刑4月確定；⒉臺灣高等法院臺南分院108年度上易
    字第277號判決處有期徒刑7月確定；⒊本院108年度朴簡字第
    267號判決處有期徒刑3月、3月，應執行有期徒刑4月確定；
    ⒋本院108年度易字第492號判決處有期徒刑9月確定；⒌本院1
    08年度易字第554號判決處有期徒刑3月確定；上開各罪並經
    本院109年度聲字第108號裁定應執行有期徒刑2年確定，被
    告於110年6月27日執行完畢，有臺灣高等法院被告前案紀錄
    表在卷可參（易字卷第17-63頁），其於受徒刑之執行完畢
    後，5年以內故意再犯本件有期徒刑以上之罪，為累犯，至
    於累犯是否應加重本刑，司法院大法官會議釋字第775號解
    釋係表示「除個案應量處最低法定刑、又無法適用刑法第59
    條在內減輕規定之情形時，法院才應依本解釋意旨裁量不予
    加重最低本刑」（最高法院109年度台上字第4491號、109年
    度台非字第139號、第170號判決意旨參照）。因此，倘若法
    院依個案犯罪情節，認並無應量處最低法定刑之情形，即應
    回歸刑法累犯規定加重本刑。本院考量被告前案亦為竊盜案
    件，前案執行完畢後旋即再度犯下犯罪事實㈠之罪行，此後
    又陸續為犯罪事實㈡-㈣之犯行，本院綜合判斷後認為被告並
    無因加重本刑致其所受刑罰超過其所應負擔罪責之情形，爰
    依刑法第47條第1項規定加重其刑。
  ㈣爰以行為人之責任為基礎，審酌被告正值壯年，不思正途獲
    取財物，前已有數次竊盜之前科，仍不知悔改，再次為如本
    案之4次竊盜犯行；再審酌其所竊得物品之價值、其於本院
    審理時均坦承犯行、就犯罪事實㈢部分已與告訴人江怡靜達
    成和解、犯罪事實㈣部分告訴人表示不追究被告之責任，暨
    被告自陳國中肄業之智識程度、離婚、有1名成年子女、職
    業為清潔工、月薪約3、4萬元、與父親同住等一切情狀，量
    處如附表所示之刑，並就犯罪事實㈠-㈢之犯行均諭知易科罰
    金之折算標準。又數罪併罰之案件，無庸於每一個案判決時
    定其應執行刑，如待被告所犯數罪全部確定後，於執行時始
    由檢察官聲請法院裁定執行刑，不但能保障被告之聽審權，
    符合正當法律程序，更可提升刑罰之可預測性，減少不必要
    之重複裁判，避免違反一事不再理原則情事之發生（最高法
    院110年度台抗大字第489號裁定意旨參照）。依卷內臺灣高
    等法院被告前案紀錄表可知被告另涉犯其他竊盜案件，繫屬
    法院審理中，該其他案件與本案乃符合「裁判確定前犯數罪
    」之要件而得定應執行之刑，依上開說明，本院就被告所犯
    本案數罪，爰不予併定其應執行刑，嗣就其所犯數罪全部確
    定後，再由檢察官依法審查是否符合定應執行刑之要件而聲
    請法院裁定應執行之刑，以保障被告權益及符合正當法律程
    序要求。　　
四、沒收：
  ㈠被告就犯罪事實㈠所竊得之現金3,500元及香菸1條又6包，為
    其犯罪所得且未扣案，應依刑法第38條之1第1項前段沒收之
    ，並依同條第3項之規定，於全部或一部不能沒收或不宜執
    行沒收時，追徵其價額。
  ㈡被告就犯罪事實㈡所竊得之拖鞋1雙，雖為被告犯罪所得，然
    並未扣案，該拖鞋價值不高，且沒收或追徵與否，對於被告
    不法行為之非難，抑或刑罰之預防或矯治目的助益甚微，欠
    缺刑法上之重要性，若另外開啟執行程序顯不符經濟效益，
    為免執行困難及耗費資源，爰依刑法第38條之2第2項規定，
    不宣告沒收或追徵。又被告就犯罪事實㈢所竊得之錢包1個（
    內有5,000元現金），為被告之犯罪所得，然被告已賠償被
    害人所受損害，有和解書、聲請撤回告訴狀、公務電話紀錄
    單可憑(8700號警卷第17頁、偵字第10510號卷第61、63頁)
    ，如再宣告沒收或追徵，有過苛之虞，爰依刑法第38條之2
    第2項規定，不宣告沒收或追徵。另被告就犯罪事實㈣部分所
    竊得之現金1,824元及香菸3包業已發還被害人，有贓物認領
    保管單附卷可稽(155號警卷第19頁)，依刑法第38條之1第5
    項規定，亦不予宣告沒收或追徵。　　
據上論斷，應依刑事訴訟法第273條之1第1項、第299條第1項前
段（依刑事裁判精簡原則，僅記載程序法條文），判決如主文。
本案經檢察官謝雯璣、陳郁雯提起公訴，檢察官徐鈺婷到庭執行
職務。
中　　華　　民　　國　　111 　年　　3 　　月　　31　　日
                  刑事第六庭    法　官　林富郎
以上正本證明與原本無異。
如不服本判決應於收受判決後20日內向本院提出上訴書狀，並應
敘述具體理由；其未敘述上訴理由者，應於上訴期間屆滿後20日
內向本院補提理由書（均須按他造當事人之人數附繕本）「切勿
逕送上級法院」。告訴人或被害人如對於本判決不服者，應具備
理由請求檢察官上訴，其上訴期間之計算係以檢察官收受判決正
本之日期為準。
中　　華　　民　　國　　111 　年　　3 　　月　　31　　日
                                書記官　陳雪鈴
附表：
編號 犯罪事實 主文 1. 犯罪事實㈠ 張志涵犯竊盜罪，累犯，處拘役伍拾日，如易科罰金，以新臺幣壹仟元折算壹日。 未扣案之犯罪所得新臺幣參仟伍佰元、香菸壹條又陸包均沒收，於全部或一部不能沒收或不宜執行沒收時，追徵其價額。 2. 犯罪事實㈡ 張志涵犯竊盜罪，累犯，處拘役參拾日，如易科罰金，以新臺幣壹仟元折算壹日。 3. 犯罪事實㈢ 張志涵犯竊盜罪，累犯，處拘役肆拾日，如易科罰金，以新臺幣壹仟元折算壹日。 4. 犯罪事實㈣ 張志涵犯侵入住宅竊盜罪，累犯，處有期徒刑柒月。 

【附錄論罪科刑法條】　
刑法第320條第1項
意圖為自己或第三人不法之所有，而竊取他人之動產者，為竊盜
罪，處5年以下有期徒刑、拘役或50萬元以下罰金。　　　　　

刑法第321條第1項第1款　
犯前條第一項、第二項之罪而有下列情形之一者，處六月以上五
年以下有期徒刑，得併科五十萬元以下罰金：
一、侵入住宅或有人居住之建築物、船艦或隱匿其內而犯之。